臺灣桃園地方法院刑事判決　　　　　100年度審交易字第174號
公　訴　人　臺灣桃園地方法院檢察署檢察官
被　　　告　戴金成
選任辯護人　周威君律師
上列被告因過失致死案件，經檢察官提起公訴（99年度調偵字第
884 號、第885 號），被告於本院準備程式進行中為有罪之陳述
，本院改以簡式審判程式，判決如下：
    主      文
戴金成因過失致人於死，處有期徒刑肆月，如易科罰金，以新臺
幣壹仟元折算壹日。
    事實及理由
一、被告所犯之罪，為死刑、無期徒刑、最輕本刑3 年以上有期
    徒刑或高等法院管轄第一審案件以外之罪，而被告於本院準
    備程式進行中，就被訴事實為有罪之陳述，經本院告知簡式
    審判程式意旨，並聽取公訴人及被告之意見後，依刑事訴訟
    法第273 條之1 第1 項之規定，裁定依簡式審判程式審理，
    合先敘明。
二、犯罪事實：
    戴金成於民國99年1 月9 日上午某時，駕駛車牌號碼5T-016
    3 號自用小客貨車，沿桃園縣大園鄉○○路往環區東路方向
    行駛，於同日上午11時45分許，途經大園鄉○○路與園學路
    交岔路口時，本應注意汽車行經無號誌之交岔路口時，應減
    速慢行，作隨時停車之準備；汽車行經無號誌交岔路口，支
    線道車應暫停讓幹線道車先行，且依當時情況，天氣晴、日
    間自然光、路面乾燥無缺陷又無其他障礙物，並無不能注意
    之情形，竟疏於注意及此，並未暫停讓幹線道車先行，即貿
    然將其所駕駛之上開車輛駛出上開交岔路口，適有胡善富無
    照且酒後騎乘車牌號碼K9G-861 號重型機車後座搭載乘客黃
    正雄及胡振豪，沿桃園縣大園鄉○○路往南和路方向行駛，
    行經上開無號誌之交岔路口時，亦疏未注意減速慢行及車前
    狀況，2 車因而發生碰撞，分別致黃正雄受有胸腹部鈍挫傷
    併內出血致低血容性休克；胡善富受有胸部鈍挫傷併左右肋
    骨骨折致氣、血胸併呼吸衰竭，2 人送醫分別延至同日下午
    1 時13分及同日1 時5 分許，不治死亡；胡振豪則受有顱內
    出血、雙側下肢骨折之傷害，延至99年11月6 日上午6時53
    分許，因車禍造成慢性中樞缺氧性腦症，致多重器官衰竭而
    死亡。戴金成於肇事後，在其過失肇事犯罪尚未被有偵查犯
    罪職權之公務員發覺前，向前往處理之警員自首肇事並接受
    裁判。
三、認定被告犯罪所憑之證據：
  (一)被告戴金成於警詢、偵訊之供述；於本院行準備程式中與審
    理時之自白。
  (二)告訴人胡珍麗、黃正德、余英珍於警詢、偵訊中及告訴人黃
    雅萍於偵訊中之陳述；證人古育棠、戴楊玉文及余忠正於警
    詢時之證述；證人胡仁傑、徐美秀於偵訊時之證述；證人潘
    天意於警詢、偵訊時之證述。
  (三)道路交通事故現場圖、道路交通事故調查報告表（一）、（
    二）、證號查詢機車駕駛人（胡善富）及（車號K9G-861 號
    ）車籍查詢- 基本資料詳細畫面、警員職務報告、臺灣省桃
    園縣區車輛行車事故鑑定委員會函暨桃縣鑑990819案鑑定意
    見書各1 份、桃園縣政府警察局交通隊大園分隊案件查訪表
    2 份及現場暨車損照片20張、胡振豪意外死亡案現場勘察照
    片8 張。
  (四)（黃正雄、胡善富、胡振豪）相驗筆錄3 份、（黃正雄、胡
    善富）臺灣桃園地方法院檢察署相驗屍體證明書、臺灣桃園
    地方法院檢察署檢驗報告書各2 份、長庚醫療財團法人林口
    長庚紀念醫院診斷證明書2 紙、敏盛綜合醫院診斷證明書、
    （胡振豪）臺灣臺北地方法院檢察署檢驗報告書、臺灣臺北
    地方法院檢察署相驗屍體證明書、解剖筆錄、法務部法醫研
    究所函附法務部法醫研究所99醫剖字第0991103791號解剖
    報告書暨法務部法醫研究所99醫鑑字第0991103835號鑑定
    報告書各1 份、（胡善富、黃正雄、胡振豪）相驗照片各36
    、18、20幀及解剖照片20幀。
四、核被告戴金成所為，係犯刑法第276 條第1 項之過失致死罪
    。被告以一過失行為，同時造成黃正雄、胡善富及胡振豪死
    亡，為想像競合犯，應依刑法第55條之規定，從一重之過失
    致死罪處斷。又被告於車禍發生後，於其過失致死犯行未有
    追訴權限機關公務員發覺前，對前往處理車禍事故之警員，
    表示其為肇事駕駛人，自首而接受裁判之事實，有桃園縣政
    府警察局道路交通事故肇事人自首情形紀錄表1 紙在卷可稽
    ，爰依刑法第62條前段規定減輕其刑。爰審酌被告對注意義
    務之違反，造成被害人3 人死亡之嚴重結果，過失行為之態
    樣、被害人亦有過失，至今尚未與被害人家屬達成和解等情
    節，兼衡其家庭生活狀況，且犯後坦承犯行與犯後態度尚佳
    等一切情狀，量處如主文所示之刑，並諭知易科罰金之折算
    標準。
五、應適用之法條：
    刑事訴訟法第273 條之1 第1 項、第299 條第1 項前段、第
    310 條之2 、第454 條第1 項，刑法第276 條第1 項、第55
    條前段、第62條前段、第41條第1 項前段，刑法施行法第 1
    條之1 第1 項、第2 項前段。
六、如不服本判決，應於判決送達後10日內向本院提出上訴狀（
    應附繕本），其未敘述上訴理由者，應於上訴期間屆滿後20
    日內補提理由書狀於本院，上訴於臺灣高等法院。
本案經檢察官高文政到庭執行職務。
中    華    民    國   100    年    10    月    14    日
                  交通法庭  法  官  黃翊哲
以上正本證明與原本無異。
                            書記官  林宜亭
中    華    民    國  100     年    10    月    14    日
附錄本案論罪科刑法條：中華民國刑法第276條
因過失致人於死者，處2 年以下有期徒刑、拘役或2 千元以下罰
金。
從事業務之人，因業務上之過失犯前項之罪者，處5 年以下有期
徒刑或拘役，得併科3 千元以下罰金。